【裁判字號】    98,訴,176
【裁判日期】    980205
【裁判案由】    違反毒品危害防制條例
【裁判全文】
臺灣彰化地方法院刑事判決               98年度訴字第176號
公  訴  人  臺灣彰化地方法院檢察署檢察官
被      告  甲○○
上列被告因違反毒品危害防制條例案件，經檢察官提起公訴（九
十七年度毒偵字第四五四四號），本院依簡式審判程序判決如下
：
    主  文
甲○○施用第一級毒品，累犯，處有期徒刑柒月，扣案之海洛因
壹包（海洛因驗餘淨重零點伍捌公克）沒收銷燬之。
    事  實
一、甲○○前因違反肅清煙毒條例案件，經臺灣高等法院臺中分
    院以八十年度上訴字第一一二五號判處有期徒刑二年六月確
    定，因違反肅清煙毒條例案件，經本院以八十二年度訴字第
    三○號判處有期徒刑三年六月確定，上開案件嗣經送監接續
    執行，於民國八十四年一月十日因縮短刑期假釋出監付保護
    管束；於假釋期間，復因違反肅清煙毒條例案件，經臺灣高
    等法院臺中分院以八十五年度上訴字第九三號判處有期徒刑
    三年六月確定，因違反麻醉藥品管理條例案件，經本院以八
    十四年度易字第二一一三號判處有期徒刑六月，嗣經上訴，
    再由臺灣高等法院臺中分院以八十五年度上易字第二五七號
    駁回上訴而確定，上開案件，再經臺灣高等法院臺中分院以
    八十五年度聲字第三九一號裁定合併定其應執行之刑為有期
    徒刑三年十月確定，因違反肅清煙毒條例、麻醉藥品管理條
    例案件，經臺灣臺中地方法院以八十五年度訴字第一五二○
    號分別判處有期徒刑三年八月、七月，應執行有期徒刑四年
    確定，並經撤銷假釋，再送監與前揭殘刑接續執行，於九十
    年三月二十八日因縮短刑期假釋出監付保護管束；於假釋期
    間，復因違反保護管束應遵守事項情節重大，經撤銷假釋，
    再送監執行殘刑，後經臺灣臺中地方法院以九十六年聲減字
    第三七三八號裁定，將臺灣高等法院臺中分院八十五年度上
    訴字第九三號違反肅清煙毒條例案件減為有期徒刑一年九月
    ，將本院八十四年度易字第二一一三號違反麻醉藥品管理條
    例案件減為有期徒刑三月，將臺灣臺中地方法院八十五年度
    訴字第一五二○號違反肅清煙毒條例、麻醉藥品管理條例案
    件，分別減為有期徒刑一年十月、三月又十五日，應執行有
    期徒刑一年十一月確定，甫於九十六年十一月十八日執行完
    畢。另因施用毒品案件，經本院以九十三年度毒聲字第七八
    ○號裁定送觀察、勒戒後，認有繼續施用毒品之傾向，再經
    本院以九十三年度毒聲字第九○七號裁定送強制戒治，並於
    九十四年五月二十四日執行完畢，並經臺灣彰化地方法院檢
    察署檢察官以九十四年度戒毒偵字第二一三、二一四號為不
    起訴處分確定。詎甲○○於前開強制戒治執行完畢釋放後五
    年內，仍不知悔改，復基於施用第一級毒品海洛因之犯意，
    於九十七年十二月一日中午十二時許，在其位於彰化縣員林
    鎮○○里○○路○段一三六巷十六號住處內，以將第一級毒
    品海洛因粉末置入注射針筒內加水後，再以針筒注射手臂血
    管之方式，施用第一級毒品海洛因一次。嗣於同日下午五時
    十分許，為警在彰化縣員林鎮○○里○○街一九三號前盤查
    ，於未被有偵查犯罪職權之機關或公務員發覺其犯罪前，主
    動向前來盤查之彰化縣警察局員林分局林厝派出所警員表示
    其上開施用第一級毒品犯行，而自首接受裁判，並交出而扣
    得第一級毒品海洛因一包（海洛因驗餘淨重○點三五三八公
    克），始悉上情。
二、案經彰化縣警察局員林分局報告臺灣彰化地方法院檢察署檢
    察官偵查起訴。
    理  由
一、按除被告所犯為死刑、無期徒刑、最輕本刑為三年以上有期
    徒刑之罪或高等法院管轄第一審案件者外，於刑事訴訟法第
    二百七十三條第一項程序進行中，被告先就被訴事實為有罪
    之陳述時，審判長得告知被告簡式審判程序之旨，並聽取當
    事人、代理人、辯護人及輔佐人之意見後，裁定進行簡式審
    判程序；除簡式審判程序、簡易程序及第三百七十六條第一
    款、第二款所列之罪之案件外，第一審應行合議審判；刑事
    訴訟法第二百七十三條之一第一項、第二百八十四條之一分
    別定有明文。本件被告甲○○所犯係死刑、無期徒刑、最輕
    本刑為三年以上有期徒刑或高等法院管轄第一審案件以外之
    罪，且於本院行準備程序時就被訴事實為有罪之陳述，經受
    命法官告知簡式審判程序之旨，並聽取公訴人、被告之意見
    後，本院合議庭認無不得或不宜改依簡式審判程序進行之處
    ，經評議結果，裁定改由受命法官獨任行簡式審判程序，合
    先敘明。
二、訊據被告甲○○對於上開施用第一級毒品海洛因之犯行，坦
    承不諱，且其於九十七年十二月一日自首後，經警採其尿液
    送驗，結果呈嗎啡陽性反應，此有尿液代號與真實姓名對照
    認證單、詮昕科技股份有限公司濫用藥物尿液檢驗報告各一
    紙在卷可稽，再扣案之白粉一包，經送行政院衛生署草屯療
    養院鑑定結果，確含海洛因成分，海洛因送驗淨重○點三六
    ○二公克、驗餘淨重○點三五三八公克，此有行政院衛生署
    草屯療養院草療鑑字第○九七一二○○一三三號鑑定書一紙
    在卷可考，復有照片三幀在卷為證，以及第一級毒品海洛因
    一包扣案為憑，足徵被告之自白確與事實相符。又被告前因
    施用毒品案件，經本院以九十三年度毒聲字第七八○號裁定
    送觀察、勒戒後，認有繼續施用毒品之傾向，再經本院以九
    十三年度毒聲字第九○七號裁定送強制戒治，並於九十四年
    五月二十四日執行完畢，並經臺灣彰化地方法院檢察署檢察
    官以九十四年度戒毒偵字第二一三、二一四號為不起訴處分
    確定，有臺灣彰化地方法院檢察署刑案資料查註紀錄表及臺
    灣高等法院被告前案紀錄表各一份在卷可考。被告於九十四
    年五月二十四日強制戒治執行完畢釋放後，五年內再犯本件
    施用第一級毒品犯行，依毒品危害防制條例第二十三條第二
    項規定，自應依法論科。本件事證明確，被告施用第一級毒
    品海洛因之犯行，應堪認定。
三、核被告所為，係犯毒品危害防制條例第十條第一項之施用第
    一級毒品罪。被告為施用第一級毒品，而持有該級毒品，其
    持有之低度行為，應為施用之高度行為所吸收，不另論罪。
    。又被告前因違反肅清煙毒條例案件，經臺灣高等法院臺中
    分院以八十年度上訴字第一一二五號判處有期徒刑二年六月
    確定，因違反肅清煙毒條例案件，經本院以八十二年度訴字
    第三○號判處有期徒刑三年六月確定，上開案件嗣經送監接
    續執行，於八十四年一月十日因縮短刑期假釋出監付保護管
    束；於假釋期間，復因違反肅清煙毒條例案件，經臺灣高等
    法院臺中分院以八十五年度上訴字第九三號判處有期徒刑三
    年六月確定，因違反麻醉藥品管理條例案件，經本院以八十
    四年度易字第二一一三號判處有期徒刑六月，嗣經上訴，再
    由臺灣高等法院臺中分院以八十五年度上易字第二五七號駁
    回上訴而確定，上開案件，再經臺灣高等法院臺中分院以八
    十五年度聲字第三九一號裁定合併定其應執行之刑為有期徒
    刑三年十月確定，因違反肅清煙毒條例、麻醉藥品管理條例
    案件，經臺灣臺中地方法院以八十五年度訴字第一五二○號
    分別判處有期徒刑三年八月、七月，應執行有期徒刑四年確
    定，並經撤銷假釋，再送監與前揭殘刑接續執行，於九十年
    三月二十八日因縮短刑期假釋出監付保護管束；於假釋期間
    ，復因違反保護管束應遵守事項情節重大，經撤銷假釋，再
    送監執行殘刑，後經臺灣臺中地方法院以九十六年聲減字第
    三七三八號裁定，將臺灣高等法院臺中分院八十五年度上訴
    字第九三號違反肅清煙毒條例案件減為有期徒刑一年九月，
    將本院八十四年度易字第二一一三號違反麻醉藥品管理條例
    案件減為有期徒刑三月，將臺灣臺中地方法院八十五年度訴
    字第一五二○號違反肅清煙毒條例、麻醉藥品管理條例案件
    ，分別減為有期徒刑一年十月、三月又十五日，應執行有期
    徒刑一年十一月確定，甫於九十六年十一月十八日執行完畢
    ；此有臺灣彰化地方法院檢察署刑案資料查註紀錄表及臺灣
    高等法院被告前案紀錄表各一份在卷可稽，其於受有期徒刑
    執行完畢後，五年以內故意再犯本件有期徒刑以上之罪，為
    累犯，應依刑法第四十七條第一項規定，加重其刑。再被告
    於為上開施用第一級毒品之犯行後，係在未被有偵查犯罪職
    權之機關或公務員發覺其犯罪前，即主動向彰化縣警察局員
    林分局林厝派出所警員表示其犯行，而自首接受裁判，此有
    警詢筆錄一份在卷可佐，爰依刑法第六十二條前段規定，減
    輕其刑，並依刑法第七十一條第一項規定，與前開加重其刑
    部分，先加後減。爰審酌被告曾因施用毒品經送觀察、勒戒
    、強制戒治後，仍未能戒斷，顯然未能善體國家設置觀察、
    勒戒、強制戒治機構，協助毒品施用者戒除毒癮之良法美意
    ，及其犯罪之動機、目的、所生危害、生活狀況、智識程度
    ，暨犯罪後坦承犯行，態度尚屬良好等一切情狀，量處如主
    文所示之刑。扣案之海洛因一包（海洛因驗餘淨重○點三五
    三八公克），為毒品危害防制條例第二條第二項第一款所稱
    之第一級毒品，應依同條例第十八條第一項前段規定，沒收
    銷燬之。
據上論斷，應依刑事訴訟法第二百七十三條之一第一項、第二百
九十九條第一項前段，毒品危害防制條例第十條第一項、第十八
條第一項前段，刑法第十一條前段、第四十七條第一項、第六十
二條前段，判決如主文。
本案經檢察官余建國到庭執行職務。
中    華    民    國    98    年    2     月    5     日
                      刑事第六庭      法  官  鄭舜元
以上正本證明與原本無異。
如不服本判決應於收受判決後10日內向本院提出上訴書狀，並
應敘述具體理由。其未敘述上訴理由者，應於上訴期間屆滿後
20日內向本院補提理由書(均須按他造當事人之人數附繕本)
「切勿逕送上級法院」。
中    華    民    國    98    年    2     月    5     日
                                      書記官  陳秀香
附錄：論罪科刑法條：
毒品危害防制條例第十條：
施用第一級毒品者，處六月以上五年以下有期徒刑。
施用第二級毒品者，處三年以下有期徒刑。


司法院資訊處製作；財團法人民間司法改革基金會備份。
